臺灣臺中地方法院交通事件裁定　　　 100年度交聲字第3274號
原處分機關　交通部公路總局臺中區監理所
異　議　人　胡琴莉
即受處分人
上列異議人即受處分人因違反道路交通管理處罰條例案件，對於
交通部公路總局臺中區監理所民國100年12月2日所為之處分（中
監違字第裁60-G1H461689號裁決書）聲明異議，本院裁定如下：
    主    文
異議駁回。
    理    由
一、原處分機關略以：異議人即受處分人胡琴莉（下稱受處分人
    ）所有之車牌號碼CI-8735號自小客車，於100年10月15日15
    時17分許，在臺一線167.5K處，因「限速70公里，經檢定合
    格儀器測照，時速96公里，超速26公里（20以上未滿40）」
    之違規事由，經臺中市政府警察局交通警察大隊直屬第三分
    隊員警以中市警交字第G1H461689號舉發違反道路交通管理
    事件通知單逕行舉發；受處分人於應到案日期前提出申訴，
    原處分機關遂於100年12月2日以中監違字第裁60-G1H461689
    號裁決書，依道路交通管理處罰條例第40條、第63條第1項
    規定，裁處受處分人罰鍰新臺幣（下同）1,800元，並記違
    規點數1點，於法尚無不合。
二、聲明異議意旨則以：當時伊係停車在那邊，等待右方機車通
    行，真正超速者應是照片左上方之車輛；再者，請用放大鏡
    檢視車輛之車牌號碼，是否為目標不明，強取民脂？又雷達
    測速儀只有觸感或熱感應，伊並不否認其精確度，惟超過速
    度、熱度、物體的感受度，應另當別論，為此提出聲明異議
    等語。
三、按汽車駕駛人，行車速度超過規定之最高時速，或低於規定
    之最低時速，除有第43條第1項第2款情形外，處1,200元以
    上2,400元以下罰鍰；又汽車駕駛人有第40條情形者，除依
    原條款處罰鍰外，記違規點數1點，道路交通管理處罰條例
    第40條、第63條第1項第1款分別定有明文。而汽車駕駛人行
    車速度超過規定之最高時速20公里以上未滿40公里，於期限
    內到案聽候裁決者，統一裁罰罰鍰1,800元，違反道路交通
    管理事件統一裁罰基準表亦有明文。
四、經查：
(一)受處分人所有之車牌號碼CI-8735號自小客車，於100年10月
    15日15時17分許，在臺一線167.5K處，因「限速70公里，經
    檢定合格儀器測照，時速96公里，超速26公里（20以上未滿
    40）」之違規事由，為臺中市政府警察局交通警察大隊直屬
    第三分隊員警以雷射測速儀器採證逕行舉發等情，有臺中市
    政府警察局中市警交字第G1H461689號舉發違反道路交通管
    理事件通知單、臺中市政府警察局交通警察大隊100年11月
    11日中市警交執字第1000023235號函、採證照片、本件裁決
    書各1份在卷可稽。
(二)受處分人雖以前詞置辯。然查：本件據以舉發違規所使用之
    雷達測速儀（型號：主機：SPEEDOPHOT，天線：TYPE24、器
    號：主機：593-062/60223，天線：1011），業於100年8月1
    1日檢定合格，檢定有效期限至101年8月31日止，檢定合格
    單號碼為JOGA0000000A，JOGA0000000B，此有經濟部標準檢
    驗局100年8月11日雷達測速儀檢定合格證書1份附卷可證，
    則該雷達測速儀器在本件舉發時尚在檢定合格期間，其準確
    度應屬正確而值得信賴，從而，受處分人確有超速達26公里
    之違規事實，堪以認定。又經本院檢視上開採證照片之結果
    ，清楚可見該違規車輛之車牌號碼顯示為「CI-8735」，並
    無模糊不清以致無法辨識之情，且於違規當時，該違規車輛
    仍行駛於外側車道上，車後之煞車燈並未亮起，顯然該違規
    車輛仍在行進間，自屬無疑，則受處分人辯稱當時係停車在
    等待右方機車通行、採證照片所示車輛之車牌號碼是否不明
    等情，與客觀事證不符，自不足採。
(三)受處分人另以採證照片左上角之車輛才是本件違規車輛云云
    為辯，然本件違規採證所使用之儀器為雷達測速儀，依「都
    卜勒效應原理」為基礎，當雷達波發射後，如有碰撞物體將
    該雷達波反射，雷達波長將產生反射波縮短（來車）或加長
    （去車）之物理效應，據以判讀車速等情，此經臺中市政府
    警察局交通警察大隊於100年11月11日以中市警交執字第100
    0023235號函說明在案，則依上開測速原理，該儀器係依雷
    達波反射偵測超速，進而啟動照相功能，其反應時間極快，
    故該儀器所鎖定之違規車輛理應得以清楚顯示於採證照片，
    尚無於極短時間內即可瞬間移動而橫越偵測範圍以致無從或
    難以採證之可能，此乃機器正常運作必然之理。而本件觀諸
    上開採證照片，受處分人所駕駛之上開車輛係在採證照片之
    中心點位置，為雷達測速儀器拍照時，其前後左右均無緊鄰
    之車輛，顯無混淆其他車輛之可能，而採證照片之左上角處
    雖得見一自小客車駛經，然該自用小客車距離甚遠，且僅餘
    右後車燈一小部分顯現於採證照片，該車輛之車型及車牌號
    碼等重要資料均無從判讀，顯然並非本件雷達測速儀於上開
    時、地所鎖定之超速駕駛之車輛至明，是受處分人所辯，顯
    係卸責之詞，無足採信。
五、綜上所述，本件事證已臻明確，受處分人上揭之違規事實應
    堪認定，原處分機關依據道路交通管理處罰條例第40條、第
    63條第1項第1款及違反道路交通管理事件統一裁罰基準表等
    規定，裁處受處分人罰鍰1,800元，並記違規點數1點，於法
    並無違誤。本件異議為無理由，應予駁回。
六、據上論斷，應依道路交通管理處罰條例第87條第2項，道路
    交通事件處理辦法第18條，裁定如主文。
中    華    民    國   100    年    12    月    19    日
                  刑事第一庭    法  官  朱光國
上正本證明與原本無異。
如不服本裁定，應於送達後五日內，向本院提出抗告狀。
                                書記官  巫偉凱
中    華    民    國   100    年    12    月    19    日